臺灣高等法院刑事判決
109年度上訴字第1965號
上  訴  人  
即  被  告  葉旻憲


上列上訴人因詐欺案件，不服臺灣新北地方法院109年度訴字第2
36號，中華民國109年4月23日第一審判決（起訴案號：臺灣新北
地方檢察署108年度少連偵字第449號），提起上訴，本院判決如
下：
    主  文
上訴駁回。
    事實及理由
一、本案經本院審理結果，認第一審以上訴人即被告甲○○係犯刑
    法第339 條之4 第1 項第2款之三人以上共同犯詐欺取財罪
    （即如原判決附表一編號1至8部分，共8罪），各量處有期
    徒刑1年1月，定應執行刑有期徒刑1年8月。並說明：扣案新
    臺幣7萬9,489元，屬被告犯罪所得，應依刑法第38條之1 第
    1 項前段規定宣告沒收。扣案手機1 支，為被告所有供本案
    犯罪所用之物，應依刑法第38條第2 項前段之規定宣告沒收
    。至於其餘扣案現金3 萬6,511 元，與本案並沒有任何關係
    ，應由檢察官另為適法之處理。核原判決認事用法、量刑及
    沒收均無不當，應予維持，並引用第一審判決書記載之事實
    、證據及理由（如附件）。
二、上訴意旨略以：從頭到尾都有協助檢警辦案，也有當證人，
    我現在也有正常的工作，希望能夠與被害人和解，原判決量
    刑過重，請求從輕量刑云云。
三、惟按刑罰之量定，為法院之職權，倘法院已審酌刑法第57條
    各款所列情狀，而所量定之刑並未逾越法定刑範圍，亦無顯
    然失當情形，自不得任意指為違法。查原判決已敘明審酌被
    告正值壯年，身體四肢健全，卻不思憑藉己力，以正途獲取
    財物，竟為貪圖不法私利，同意擔任詐騙集團取款工作，並
    與其他詐騙集團成員分工合作，遂行詐騙集團之詐騙計畫，
    騙取被害人之積蓄，所為殊值非難，惟念被告到案後坦承所
    有犯行，並詳細交代犯罪細節，犯後態度良好，另衡酌被告
    有違反兒童及少年性交易防制條例（現為兒童及少年性剝削
    防制條例）、幫助犯詐欺取財罪之前科，被告是擔任詐騙集
    團第一線提領款項的工作，層級不高，也非重要且有決策權
    的角色，所提領款項大部分均非自己保有（扣案現金部分則
    是因為還來不及繳交予詐騙集團成員），以及被告於審理時
    自陳高中畢業、以工為業、月薪約3 至4 萬元左右、與母親
    同住、父親在監執行中之智識程度及家庭經濟生活狀況，被
    告於本案並沒有獲得任何報酬，雖有和解意願，但因被害人
    8 人均未於調解期日出席，而未能與各被害人達成和解並賠
    償損害等一切情狀而為量刑，核其刑罰裁量權之行使，既未
    逾越法定刑範圍，亦無濫用權限、顯然失當情形。被告以原
    審量刑過重，指摘原判決不當云云，為無理由，其上訴應予
    駁回。
據上論斷，應依刑事訴訟法第368條、第373條，判決如主文。
本案經檢察官鄭龍照到庭執行職務。 
中　　華　　民　　國　　109 　年　　9 　　月　　16　　日
                  刑事第十六庭  審判長法　官  葉騰瑞
                                      法　官  陳芃宇
                                      法　官  莊明彰
以上正本證明與原本無異。
如不服本判決，應於收受送達後20日內向本院提出上訴書狀，其
未敘述上訴之理由者並得於提起上訴後20日內向本院補提理由書
（均須按他造當事人之人數附繕本）「切勿逕送上級法院」。
                                      書記官  蘇佳賢
中　　華　　民　　國　　109 　年　　9 　　月　　16　　日
附錄：本案論罪科刑法條全文
中華民國刑法第339條之4
犯第339條詐欺罪而有下列情形之一者，處1年以上7年以下有期
徒刑，得併科1百萬元以下罰金：
一、冒用政府機關或公務員名義犯之。
二、三人以上共同犯之。
三、以廣播電視、電子通訊、網際網路或其他媒體等傳播工具，
    對公眾散布而犯之。
前項之未遂犯罰之。